臺灣高雄地方法院民事裁定
110年度消債更字第318號
聲　請　人　徐瑋澤（原名：徐凱文）
　　　　　　　　　　00000000000000000000000000000000000
00000000000000000000000000000000000000000000000000000000
00000000000000000000000000000000000000000000000000
上列當事人因消費者債務清理事件聲請更生，本院裁定如下：
    主  文
聲請人徐瑋澤自中華民國一一一年四月二十七日下午四時起開始
更生程序。
命司法事務官進行本件更生程序。
    理  由
一、聲請意旨略以：伊有不能清償債務情事，前依消債條例規定
    ，向永豐商業銀行股份有限公司(下稱永豐銀行)聲請前置協
    商，惟協商不成立。伊又未經法院裁定開始清算程序或宣告
    破產，爰聲請更生等語。
二、按債務人不能清償債務或有不能清償之虞者，得依本條例所
    定更生或清算程序，清理其債務；債務人無擔保或無優先權
    之本金及利息債務總額未逾新臺幣（下同）12,000,000元者
    ，於法院裁定開始清算程序或宣告破產前，得向法院聲請更
    生；法院開始更生程序之裁定，應載明其年、月、日、時，
    並即時發生效力；法院開始更生或清算程序後，得命司法事
    務官進行更生或清算程序，必要時得選任律師、會計師或其
    他適當之自然人或法人1人為監督人或管理人，消費者債務
    清理條例（下稱消債條例）第3條、第16條第1項、第42條第
    1項、第45條第1項分別定有明文。
三、經查：
　㈠聲請人前向永豐銀行聲請前置協商，於民國110年10月4日協
    商不成立，嗣於110年11月10日具狀向本院聲請更生等情，
    有前置協商不成立通知書（卷第25頁）、永豐銀行陳報函（
    卷第94頁）附卷可稽，堪信為真實。
　㈡聲請人於108年度至109年度均無申報所得，名下無財產，有
    宏泰人壽保單4張，保單號碼1803643843號解約金為98,871
    元(前於109年2月18日領取3,110元)、保單號碼1803758849
    號解約金為20,095元、保單號碼1804079535號解約金23,638
    元(前於109年2月18日領取15,049元)、保單號碼1805903388
    號已失效，中國人壽保單2張，保單號碼N0018031號解約金1
    16,634元、另1張非要保人，至保誠人壽保單為團保、友邦
    人壽無投保紀錄、國泰人壽非保戶、南山人壽保單1張於110
    年10月4日變更要保人為配偶陳亭羽，解約金475,744元是否
    應納入聲請人財產之列，留待更生程序再為處理，附此敘明
    ；聲請人自陳自108年1月至109年4月為打零工，每月平均收
    入2萬元，109年5月迄今任職於旭力工程有限公司擔任水電
    工程助手，109年、110年每月收入各為23,800元、24,000元
    ，未領取補助或給付等情，有附表所示證據可佐。依聲請人
    上述工作、收入及財產情況，爰以其任職於旭力工程有限公
    司之每月收入24,000元評估其償債能力。
　㈢聲請人最低生活費
　　聲請人陳稱每月支出18,928元(包含房屋租金8,000元)，並
    提出租賃契約書及收受租金證明書在卷可稽（卷第133至135
    頁）。按債務人必要生活費用，以最近1年衛生福利部或直
    轄市政府所公告當地區每人每月最低生活費1.2倍定之，消
    債條例第64條之2第1項定有明文。本院參酌衛福部社會司所
    公告111年度高雄市最低生活費為14,419元，1.2倍即17,303
    元，故聲請人逾此範圍之主張，不予採計。
　㈣聲請人是否有不能清償或不能清償之虞，
　　以聲請人現每月收入24,000元為其償債能力基準，扣除最低
    生活費17,303元後，餘6,697元，而聲請人目前無擔保負債
    總額為10,581,884元(卷第156至157頁、75至80頁、87至89
    頁、73至74頁、94至98頁、72頁、81頁、106至109頁、90至
    93頁、112至117頁、99至105頁、158至160頁、164頁，包含
    ：滙豐(台灣)銀行、華泰銀行、新光銀行、遠東銀行、永豐
    銀行、台新銀行、萬榮行銷股份有限公司、長鑫資產管理股
    份有限公司、金陽信資產管理股份有限公司、元大國際資產
    管理股份有限公司、新光行銷股份有限公司、良京實業股份
    有限公司、滙誠第一資產管理股份有限公司)，扣除宏泰人
    壽及中國人壽之保險解約金共259,238元(計算式：98,871＋2
    0,095＋23,638＋116,634＝259,238)後，以每月所餘逐年清償
    ，至少須約128.4年(計算式：（10,581,884－259,238）÷6,6
    97÷12≒128.4)始能清償完畢，應認其已不能清償債務。
　㈤此外，聲請人無擔保或無優先權之債務總額未逾12,000,000
    元，且無消債條例第6條第3項、第8條或第46條各款所定駁
    回更生聲請之事由存在。則聲請人聲請更生為有理由，應予
    准許，爰命司法事務官進行本件更生程序。
四、依消債條例第11條第1項、第45條第1項、第16條第1項，裁
    定如主文。　
中　　華　　民　　國　　111 　年　　4 　　月　　27　　日
              　　民事庭　　法　官　賴寶合
以上正本係照原本作成
本裁定不得抗告
中　　華　　民　　國　　111 　年　　4 　　月　　27　　日
  　                        書記官　胡美儀
附表：　　　　　　　　　　　　　　
1.108年至109年綜合所得稅各類所得資料清單及財產歸屬資料清
　單(卷第13至15頁)。
2.財產及收入狀況說明書（卷第123至124頁）。
3.債權人清冊（卷第165至168頁）。
4.戶籍謄本（卷第12頁）。
5.勞工保險被保險人投保資料表（卷第16頁至背面）。
6.商業保險資料查詢結果表（卷第130頁至132頁）。
7.財團法人金融聯合徵信中心前置協商專用債權人清冊（卷第
　18至20頁）。
8.信用報告（卷第21至24頁）。
9.社會補助查詢表（卷第66至68頁）。
10.高雄市政府都市發展局函（卷第71頁）。
11.勞動部勞工保險局函（卷第69頁）。
12.勞動部勞動力發展署高屏澎東分署函(卷第70頁)。
13.健保投保明細(卷第17頁)。
14.在職證明書(卷第28、125頁)。
15.旭力工程有限公司陳報狀(卷第82至86頁)。
16.收入證明切結書(卷第128頁)。
17.南山人壽保險股份有限公司函(卷第110至111頁)。
18.保誠人壽保險股份有限公司函(卷第147頁)。
19.友邦人壽保險股份有限公司函(卷第149頁)。　
20.宏泰人壽保險股份有限公司函(卷第150至152頁)。
21.國泰人壽保險股份有限公司函(卷第153頁)。
22.中國人壽保險股份有限公司函(卷第154至155頁)。